臺灣臺北地方法院交通事件裁定　　　　94年度交聲字第1220號
原處分機關　臺北市交通事件裁決所
異　議　人　甲○○
即受處分人
上列異議人即受處分人因違反道路交通管理處罰條例案件，對於
臺北市交通事件裁決所於94年11月11日所為之處分（原處分案號
：北市裁二字第裁22－AM0000000 號）聲明異議，本院裁定如下
：
    主      文
異議駁回。
    理      由
一、按本規則所用名詞釋義如左：一、汽車：指在道路上不依軌
    道或電力架線而以原動機行駛之車輛（包括機器腳踏車）；
    人行道不得臨時停車；在禁止臨時停車處所不得停車，道路
    交通安全規則第2條第1項第2款、第111條第1項第1款、第11
    2條第1項第1 款分別定有明文。再按本條例所用名詞釋義如
    左：三、人行道：指為專供行人通行之騎樓、走廊及劃設供
    行人行走之地面道路與人行天橋及人行地下道；汽車駕駛人
    在禁止臨時停車處所停車者，應處新台幣（下同）600 元以
    上1,200元以下之罰鍰，道路交通管理處罰條例第3條第3 款
    、第56條第1項第1款亦有明文。
二、本件原處分機關即臺北市交通事件裁決所以異議人即受處分
    人甲○○於民國94年9 月15日中午12時29分許，將其所有車
    牌號碼ARW－300 號重型機車停放在臺北市○○○路○段16號
    周邊之騎樓時，為臺北市政府警察局交通警察大隊員警以科
    學儀器相機取得證據資料之相片後，即以「騎樓停車，駕駛
    人不在場」之違規事由逕行舉發，嗣異議人於應到案日期前
    向原處分機關提出申訴，經原處分機關請舉發單位調查結果
    ，仍認異議人確有前述違規行為，原處分機關乃依前揭道路
    交通管理處罰條例第56條第1項第1款之規定，裁處異議人罰
    鍰600元，合先敘明。
三、異議人聲明異議意旨略以：當時異議人在現場，並向舉發員
    警招手打招呼，為此聲明異議，請求撤銷原處分等語。
四、經查，本件異議人所有車輛於94年9 月15日中午12時29分許
    ，在建築物之騎樓內停車之事實，此有臺北市政府警察局中
    山分局94年11月9日北市警中分交字第09435688900號函、採
    證照片1 幀在卷可稽，復為異議人所不爭執，異議人之違規
    行為，堪以認定。又騎樓乃專供行人通行之處所，禁止臨時
    停車，亦不得停車，縱異議人辯稱其人在現場乙節屬實，然
    其將所駕駛之機車停放在禁止臨時停車而不得停車之處所，
    已違反前述交通法規之規定甚為明顯，縱如異議人所言，其
    當時在場並向舉發員警打招呼，仍無從解免其責任，是異議
    人以上開情詞置辯，尚無足採。
五、綜上所述，異議人確有在前揭時地將其前開車號重型機車停
    放在禁止臨時停車之人行道之違規行為，原處分機關依前揭
    道路交通管理處罰條例第56條第1項第1款之規定，裁處異議
    人600 元罰鍰，尚無違誤。異議人猶執前詞指摘原處分不當
    ，為無理由，自應將其異議駁回。
六、據上論斷，應依道路交通案件處理辦法第19條，裁定如主文
    。
中　　華　　民　　國　　94　　年　　11　　月　　30　　日
                              交通法庭法　官　林孟皇
本正本證明與原本無異。
如不服本裁定，應於送達後5日內，向本院提出抗告狀。
                                      書記官 宋德華
中　　華　　民　　國　　94　　年　　11　　月　　30　　日
